最高法院刑事判決　　　　　　一○○年度台上字第五八四○號
上　訴　人　詹再雲
上列上訴人因公共危險案件，不服台灣高等法院台中分院中華民
國一００年八月三十一日第二審判決（一００年度交上訴字第一
二六０號，起訴案號：台灣台中地方法院檢察署九十九年度偵字
第二八六四八號），提起上訴，本院判決如下：
    主  文 
上訴駁回。
    理  由 
按刑事訴訟法第三百七十七條規定：上訴於第三審法院，非以判
決違背法令為理由不得為之；是提起第三審上訴，應以原判決違
背法令為理由，係屬法定要件；如果上訴理由書狀並未依據卷內
訴訟資料具體指摘原判決不適用何種法則或如何適用不當，或所
指摘原判決違法情事顯與法律規定得為第三審上訴理由之違法情
形不相適合時，均應認其上訴為違背法律上之程式，予以駁回。
本件原判決維持第一審依想像競合犯之規定，從一重論處上訴人
詹再雲放火燒燬現有人使用之住宅未遂罪刑（以一行為觸犯刑法
第一百七十三條第三項、第一項放火燒燬現供人使用之住宅未遂
罪及刑法第一百七十五條第一項放火燒燬住宅等以外之他人所有
物罪。累犯；處有期徒刑三年十月，並為相關沒收之宣告）部分
之判決，駁回上訴人就此部分在第二審之上訴（第一審另論處上
訴人犯服用酒類，不能安全駕駛動力交通工具而駕駛罪刑部分，
業經上訴人撤回對該部分之第二審上訴而確定），已綜合卷內所
有證據資料及調查證據之結果，於理由欄詳敘認定上訴人有原判
決事實欄一所載，於民國九十九年十二月二十三日上午四時許，
基於放火燒燬現供人使用住宅之故意及放火燒燬他人所有機車之
不確定故意，先行前往加油站購買新台幣一百五十元之汽油，以
保特瓶盛裝；再於同日上午四時四十分許，將該汽油潑灑在台中
市○○區○○路四一二號房屋（該房屋一樓係吳鳳龍經營之「馨
歡卡拉ＯＫ小吃部」，二樓由屋主羅滿足居住）西側大門旁之一
樓外牆上，並持打火機點燃不詳物品後，往該房屋扔擲放火，因
而燒燬該房屋一樓西側外牆裝潢、線路、鐵門升降機及置放於該
房屋前之輕型機車，致生公共危險；幸經民眾發現報案而及時撲
滅，始未燒燬該房屋等犯行之理由。並就上訴人之原審辯護人辯
護稱：上訴人於九十九年十二月二十三日上午六時五十四分許，
接受酒精濃度檢測之結果，其呼氣中酒精濃度每公升達零點八八
毫克，據此推算上訴人於案發當時，呼氣中之酒精濃度應已達一
點零零五六毫克；顯見上訴人於行為時，因飲用酒類，體內酒精
濃度甚高，已陷於精神障礙之狀態，並無放火之故意；再上訴人
於飲酒前，對其陷入精神障礙中之特定法益侵害行為並無故意或
預見可能性，亦無證據證明其於飲酒之初，尚未陷入精神障礙狀
態前，對嗣後精神障礙狀態中之侵害法益行為有故意或預見可能
等語，認如何與事實不符而無足採，以及上訴人並無刑法第十九
條第一項、第二項規定之適用等各節，詳予說明指駁（見原判決
正本第九至一一頁理由欄貳之四(三)）。經核原判決之採證認事並
無違反經驗法則、論理法則，亦無任意推定犯罪事實、違背證據
法則、判決理由不備、理由矛盾或不適用法則、適用法則不當之
違誤。從形式上觀察，原判決並無違背法令之情形。上訴人之上
訴意旨仍執其原審辯護人於原審之上開辯護意旨，以上訴人之行
為應已符合刑法第十九條第一項、第二項之規定，指摘原判決不
適用法則或適用法則不當云云；無非係以上訴人之個人主觀意見
而為指摘，尚難認係適法上訴第三審之理由。又依原判決確認之
事實，上訴人係不滿「馨歡卡拉ＯＫ小吃部」服務人員之態度而
為本件放火犯行（見原判決正本第一頁）；並未認定上訴人係與
該小吃部負責人吳鳳龍間有何糾紛存在。上訴意旨另指稱「證人
吳鳳龍於警詢時證稱：伊與上訴人並無消費糾紛」等語。縱屬實
在，亦無礙於上訴人本件犯罪事實之認定，於判決結果並無影響
；自不得執為第三審上訴之適法理由。至其他上訴意旨，並未依
據卷內訴訟資料具體指摘原判決有何違背法令之情形，核與法律
規定得為第三審上訴理由之違法情形不相適合。應認上訴人之上
訴為違背法律上之程式，予以駁回。
據上論結，應依刑事訴訟法第三百九十五條前段，判決如主文。
中    華    民    國  一○○  年    十    月  二十七  日
                      最高法院刑事第三庭
                          審判長法官  林  永  茂  
                                法官  蘇  振  堂  
                                法官  林  秀  夫  
                                法官  林  立  華  
                                法官  蔡  國  在  
本件正本證明與原本無異
                                      書  記  官  
中    華    民    國  一○○  年    十    月  二十八  日
                                                    m